臺灣嘉義地方法院民事裁定
111年度抗字第13號
抗  告  人  何定匡  
相  對  人  蕭同明  
上列抗告人與相對人間聲請對本票准許強制執行事件，抗告人對
於民國111年3月16日本院嘉義簡易庭司法事務官所為之民事裁定
（111年度司票字第312號）提起抗告，本院合議庭裁定如下：
    主  文
抗告駁回。
抗告費用新臺幣壹仟元由抗告人負擔。
    理  由
壹、抗告意旨略以：系爭本票之發票人簽名是有些模糊，但未達
    無法辨識之程度，以5倍之放大鏡查看仍可清楚辨識發票人
    蕭同明之簽名，且可將系爭本票先行拍照再連接至螢幕放大
    辨識之方式，豈會無法辨識，況本票中尚蓋有指印，應請相
    關單位協助比對是否為相對人之指印，故抗告人不服原裁定
    ，爰提起抗告，請求廢棄原裁定云云。
貳、按執票人向本票發票人行使追索權時，得聲請法院裁定後強
    制執行，票據法第123條固定有明文。然本票執票人依上開
    規定，聲請法院裁定許可對發票人強制執行係屬非訟事件程
    序，以審查強制執行許可與否，並無確定實體上法律關係存
    否之效力，如依形式審查無從認定本票上之發票人為何人時
    ，自應駁回聲請，而由發票人另行提起確認之訴，以資解決
    。查：
一、抗告人所主張其執有相對人所簽發發票日為民國107年8月8
    日、到期日為109年8月8日、票號為TH0000000號、票面金額
    為新臺幣（下同）1,850,000元之本票1張，並免除作成拒絕
    證書，詎屆期提示未獲付款，依票據法第123條規定聲請裁
    定許可強制執行等情，雖據其提出本票1張為證。然經本院
    簡易庭司法事務官以發票人欄之簽名與捺指印處無從確認發
    票人即為相對人為由，而以111年度司票字第312號民事裁定
    將抗告人之聲請駁回，有原裁定在卷可憑。
二、而經本院法官以電腦螢幕勘驗前開本票結果，該本票之發票
    人除「蕭」字及指紋可明顯辨識外，指紋下之文字則無從以
    肉眼辨識，且抗告人對該勘驗結果亦無意見，有本院111年5
    月10日調查筆錄在卷可憑（見本院卷第39頁）。則本院依法
    就前開本票形式上之要件（含簽名、捺指印等）是否具備予
    以審查果，既無從認發票人為何人，則依前開說明，原裁定
    將抗告人之聲請駁回，並無不合。至抗告人所主張係相對人
    所簽或捺指印等縱核屬實體事項之爭執，依前開說明，亦應
    由抗告人另行提起訴訟以資解決，非本件非訟事件程序所得
    審究。從而，抗告人提起本件抗告為無理由，應予駁回。
叁、復按非訟事件依法應由關係人負擔費用者，法院裁定命關係
    人負擔時，應一併確定其數額。非訟事件程序費用之負擔，
    有相對人者，準用民事訴訟法有關訴訟費用之規定，非訟事
    件法第24條第1項、第21條第2項分別定有明文。訴訟費用，
    由敗訴之當事人負擔，民事訴訟法第78條亦有規定。查本件
    抗告費用數額為1,000元，有本院自行收納款項收據在卷可
    證，爰依前開規定確定本件抗告費用額為1,000元，應由抗
    告人負擔。
肆、據上論結，本件抗告為無理由，依非訟事件法第46條、第21
    條第2項、第24條第1項，民事訴訟法第495條之1第1項、第4
    49條第1項、第78條，裁定如主文。
中　　華　　民　　國　　111 　年　　6 　　月　　15　　日
                  民事第二庭審判長法　官　林中如                        法　官　呂仲玉
                                  法　官  陳卿和
以上正本係照原本作成。　　　　　　　　　　　　　　　　　
如不服本裁定，僅得於收受裁定正本送達後10日內，以適用法規
顯有錯誤為理由，向本院提出再抗告狀（須附繕本1份及繳納再
抗告裁判費新台幣1,000元），經本院許可後始可再抗告。
中　　華　　民　　國　　111 　年　　6 　　月　　15　　日
                                  書記官　黃亭嘉